臺灣臺中地方法院民事裁定
110年度消債更字第174號
聲請人
即債務人    陳振昌  

代理人      李毅斐律師（法扶）
上列債務人因消費者債務清理事件，債務人聲請更生，本院裁定
如下： 
    主    文
聲請人即債務人自中華民國111年2月9日上午10時起開始更生程
序。
本件更生程序之進行由辦理更生執行事務之司法事務官為之。
    理    由
一、按債務人不能清償債務或有不能清償之虞，且無擔保或無優
    先權之本金及利息債務總額未逾新臺幣（下同）1200萬元者
    ，於法院裁定開始清算程序或宣告破產前，得向法院聲請更
    生；債務人對於金融機構負債務者，在聲請更生或清算前，
    應向最大債權金融機構請求協商債務清償方案，或向其住、
    居所地之法院或鄉、鎮、市、區調解委員會聲請債務清理之
    調解；又法院開始更生程序之裁定，應載明其年、月、日、
    時，並即時發生效力，消費者債務清理條例 (下稱消債條例
     )第3條、第42條第1項、第45條第1項、第151條第1、7項分
    別定有明文。
二、聲請意旨略以：聲請人即債務人（下稱債務人）前曾於民國
    95年間向當時最大債權銀行國泰世華商業銀行股份有限公司
    申請消債條例前置協商成立，嗣債務人繳納1期後，因其於
    工業區從事小吃餐飲生意，突遇金融風暴，移工大量離台，
    致其收入無以為繼，無法繼續履行原協商條件，顯係因非可
    歸責於己之事由致履行有困難而毀諾；債務人曾以書面向本
    院聲請與債權人滙豐（台灣）商業銀行等人間調解不成立，
    其現平均每月收入約2萬4000元，扣除每月生活必要費用及
    扶養費後，實不足清償無擔保或無優先權債務合計約132萬6
    209元，爰請求准予裁定開始更生等語。
三、經查：債務人主張之上開事實，業據提出債權人清冊、財產
    及收入狀況說明書、戶籍謄本、財團法人金融聯合徵信中心
    查詢當事人綜合信用報告回覆書、調解不成立證明書、全國
    財產稅總歸戶財產查詢清單、財政部中區國稅局105、106年
    綜合所得稅各類所得資料清單、在職證明等為證，堪認債務
    人前開主張屬實。此外，債務人尚無經法院裁定開始清算或
    宣告破產之情事，復查無債務人有消費者債務清償條例第6
    條第3項、第8條或第46條各款所列之事由存在，則債務人聲
    請更生，即屬有據，應予准許，爰裁定如主文第1項所示。
四、次按，法院開始更生程序後，得命司法事務官進行更生程序
    ，消費者債務清理條例第16條第1項亦有明文，併裁定如主
    文第2項。
中　　華　　民　　國　　111 　年　　 2　　月　 　9　　日
                    臺灣臺中地方法院民事庭
                          法  官  楊忠城
本件不得抗告
本裁定已於111年2月9日上午10時公告。 
中　　華　　民　　國　　111 　年　　 2　　月　 　9　　日
                          書記官  黃正中